【裁判字號】    92,訴,174
【裁判日期】    920829
【裁判案由】    詐欺等
【裁判全文】
臺灣雲林地方法院刑事判決                          九十二年度訴字第一七四號
    公  訴  人  臺灣雲林地方法院檢察署檢察官
    被      告  辛○○
    選任辯護人  洪秀一律師
右列被告因詐欺等案件，經檢察官提起公訴（九十二年度偵緝字第一五號），本院判
決如左：
    主  文
辛○○共同連續行使偽造公文書，足以生損害於公眾及他人，處有期徒刑貳年，緩刑
伍年。
如附表「沒收物」欄所載偽造之印文及署押，及扣案偽造「丙○○」印章壹顆、「子
○○」印章壹顆、「丁○○」身分證壹張、「壬○○」身分證壹張、「子○○」身分
證壹張、「周清華」身分證壹張，均沒收。
    事  實
一、辛○○自民國（下同）九十一年四月間起至同年十月間止，與石錫勳、謝家財、
    、吳俊葦、蔡金英（以上四人另由本院以九十二年度訴字第四一號刑事案件審理
    中）及真實姓名年籍不詳之成年男子「阿發」，基於共同之概括犯意聯絡，由蔡
    金英提供照片交由辛○○，辛○○再將上開照片交付與「阿發」，由「阿發」交
    由不詳姓名之成年人共犯偽造車牌、車籍資料及身分資料後，提供如附表編號一
    至五所示之被害人寅○○等人所有，由其他不詳姓名之成年人共犯所竊，懸掛偽
    造車牌之引擎號碼、車身號碼已經變造之自用小客車（即俗稱之ＡＢ車、借屍還
    魂車），及變造後車號之車主偽造身分證（已換貼蔡金英之照片）、偽造車籍資
    料（含車輛行車執照、保險證等特種文書、汽車新領牌照登記書、汽車出廠與貨
    物稅完稅照證等私文書、使用牌照稅繳款書、汽車燃料使用費繳款書等公文書）
    等證件。「阿發」於交付所變造之車輛及相關偽造證件後，即指示辛○○，夥同
    石錫勳、謝家財、蔡金英等人，於附表所示之時、地，持前開偽造身分證件、車
    籍等資料，冒稱車主本人前往典當，於附表所示不知情之各當舖典當，向不知情
    之當舖人員行使，並偽簽如附表所示之變造後車輛車主之簽名而偽造汽車買賣合
    約書或當票等私文書（當票最後交由典當人收執，以為贖回之憑據），交付予如
    附表所示之各當舖人員，致不知情當舖人員陷於錯誤，而交付如附表所示之金額
    ，足以生損害於各該被害人、戶政機關、監理機關、稅務機關對於戶政管理、汽
    車機車管理、稅務管理之正確性。嗣於九十一年十月四日下午一時許，謝家財、
    蔡金英、石錫勳及吳俊葦四人在雲林縣斗南交流道會合，蔡金英持偽造之「子○
    ○」身分證及相關車籍資料，欲至位於雲林縣斗南鎮○○路二十號「斗南當舖」
    典當車牌號碼８Ｑ─７７８號自小客車（乙○○所有，由車牌號碼９Ｓ─２９８
    ５號小客車變造而來），為警當場查獲，石錫勳並持偽造之「周清華」身分證企
    圖矇騙警察，惟仍遭識破並循線查知上情。
二、案經臺灣雲林地方法院檢察署檢察官自動檢舉偵查起訴。
    理  由
一、訊據被告辛○○，對於如附表所示時地，由「阿發」之人提供上開車號車輛及車
    主證件、相關車籍、繳稅資料，並指示被告辛○○與共犯謝家財、石錫勳、蔡金
    英、吳俊葦等人至當舖典當之事實，於審理中均坦白承認，核與共犯謝家財、石
    錫勳、蔡金英、吳俊葦於偵查中就其等所涉及案件中所供述之情節相符，而上開
    車輛係經拼裝而成俗稱之ＡＢ車或借屍還魂車，車輛引擎及車身號碼均經過變造
    ，車主證件、行車執照、車牌、車籍資料、繳稅資料係偽造等情，亦據被害人寅
    ○○、丙○○、庚○○、丁○○、甲○○、壬○○、戊○○、癸○○、乙○○及
    子○○等人於警訊或偵審中指述甚詳，復有偽造如附表「應沒收物」欄所示之各
    項偽造身分證、汽車買賣合約書、行車執照、汽車新領牌照登記書、保險證、汽
    車出廠與貨物稅完稅照證、使用牌照稅繳款書、契約書、當票等影本在卷可稽。
    雖然被告辯稱不知附表所示之車輛為贓車云云。惟查，被告受「阿發」之人指示
    ，夥同共犯謝家財、石錫勳、蔡金英、吳俊葦等人，持偽造之身分證件偽以車主
    名義典當，且參與典當之案件多達六件（最後一次於斗南當舖前尚未著手即被查
    獲），其主觀上對於上開車輛為該集團之其他成員以不法方法取得，應有認識，
    縱其不知究係竊盜或詐欺取得，然若其他成員以竊盜方法取得亦不違背其本意，
    是被告就典當車輛之過程既與「阿發」之人基於共同之犯意聯絡所為，縱其未親
    自參與竊車之行為或參與變造車體、偽造上開證件，惟共同實施犯罪行為之人，
    在合同意思範圍之內，各自分擔犯罪行為之一部，相互利用他人之行為，以達其
    犯罪之目的，即應對於全部所發生之結果，共同負責（最高法院二十八年上字第
    三一一○號判例參照），再參酌全案情節，本案顯然係被告與「阿發」之人共犯
    謝家財、石錫勳、蔡金英、吳俊葦等人經事前縝密計劃再彼此分工而完成，尤其
    關於證件偽造及車輛變造部分，其複雜性顯非個人獨力親為所能成，足認本案係
    一有類似組織性犯罪之犯罪集團存在，縱實際下手行竊車輛、變造車體及偽造證
    件者，係被告或共犯謝家財、石錫勳、蔡金英、吳俊葦以外之人，惟被告既就其
    所涉案件之全部犯罪事實均有認識，則仍認共犯全體就其所涉每一部分之犯罪行
    為，均有犯意聯絡，行為分擔，自不僅限於該案自己所完成部分而己，被告辯稱
    不知情云云，顯係避重就輕之詞，不足採信。本件事證已臻明確，被告有此部分
    犯行亦堪認定。
二、按汽車之引擎號碼係汽車製造廠商出廠之標誌，為表示一定用意之證明，依刑法
    第二百二十條第一項規定，應以私文書論（最高法院六十六年台上字第一九六一
    號判例參照）；另汽車之車牌即汽車號牌，依道路交通安全規則第八條之規定，
    係行車之許可憑證，由汽車所有人向公路監理機關申請登記，自屬特許證之一種
    。核被告所為，係犯刑法第三百二十條第一項之竊盜罪（本件一多人組成之集團
    性犯罪，惟無證據證明實際在場下手行竊車輛之人數有超過三人以上，是本院認
    被告等所犯竊盜罪部分應僅成立普通竊盜罪）、第二百十六條、第二百十條之行
    使偽造私文書罪（行使偽造汽車買賣合約書、汽車新領牌照登記書及其他私文書
    部分）、第二百十六條、第二百十條、第二百二十條第一項行使變造準私文書罪
    （行使變造之汽車車身、引擎號碼等準私文書部分）、第二百十六條、第二百十
    一條之行使偽造公文書罪（行使偽造之使用牌照稅繳款書、汽車燃料使用費繳款
    書等公文書部分）、第二百十六條、第二百十二條之行使偽造特種文書罪（行使
    偽造車主之身分證件、車輛之行車執照等特種文書部分）、第二百十七條第一項
    之偽造署押罪、第三百三十九條第一項之詐欺取財既遂罪（附表編號一、二、三
    、四部分）、第三百三十九條第二項之詐欺取財未遂罪（附表編號五部分）。公
    訴意旨認為上開竊盜及詐欺犯行，均應以常業竊盜及常業詐欺論斷，惟本案所查
    獲之竊盜及詐欺犯行僅六次（最後一次於斗南當舖前尚未著手），尚難認定被告
    係以竊盜及詐欺為職業，惟起訴事實相同，爰依法變更起訴法條，併予敘明。被
    告與共犯「阿發」、謝家財、石錫勳、蔡金英、吳俊葦等人及另下手行竊、偽造
    、變造文書之不詳年籍之成年男子間對於上開犯行，具有犯意聯絡及行為分擔，
    均為共同正犯。又被告偽造印章，進而分別偽造如事實欄所載之各印文及署押於
    上開汽車買賣合約書、汽車新領牌照登記書、當票、切結書、委託切結書、稅捐
    繳款書及其他文書上，偽造印章、印文、署押之行為，係偽造私文書、特種文書
    、公文書之部分行為；又偽造私文書、變造準私文書、偽造特種文書及偽造公文
    書後持以行使，偽造、變造之低度行為，已分別為行使偽造私文書、行使準私文
    書、行使偽造特種文書及行使偽造公文書之高度行為所吸收，均不另論罪。又被
    告先後多次行使偽造私文書、行使變造準私文書、行使偽造特種文書、竊盜、詐
    欺等犯行，分別時間緊接、犯罪構成要件相同，顯係基於概括犯意反覆為之，應
    分別應連續犯之規定論以一罪，並加重其刑（其中詐欺取財既遂多次與詐欺取得
    未遂一次應論以連續詐欺取財既遂一罪）。被告所犯上開連續行使偽造私文書、
    連續行使變造準私文書、連續行使偽造特種文書、連續行使偽造公文書、連續偽
    造署押、連續竊盜及連續詐欺取財等犯行間，具有方法、結果之牽連關係，應依
    牽連犯之規定從一重以連續行使偽造公文書罪處斷。爰審酌被告犯罪之動機、手
    段、所犯情節，及其年輕力盛，不思努力工作獲取報酬，反成立類似集團犯罪，
    由多人分工以竊盜、偽造文書、拼裝車輛之方式詐騙財，除侵害個人財產法益外
    ，並嚴重破壞社會經濟及善良風氣，然而考量被告前無犯罪紀錄，有台灣高等法
    院被告全國前案紀錄表一紙在卷可按，其素行並非不良，另審酌被告在該不法分
    工中僅屬下層之執行角色，而於本院審理時就其分工之部分坦承犯行，態度尚稱
    良好等一切情狀，量處如主文所示之刑。再被告前未曾受有期徒刑以上刑之宣告
    ，有台灣高等法院被告全國前案紀錄表在卷可稽，其因一時貪慾圖便，短於思慮
    ，致觸本案犯行，且於犯後坦承共同持變造贓車進行典當之犯行，足見被告經本
    次罪刑之宣告，當能知所警惕，信無再犯之虞，本院認為前開對其宣告之刑，以
    暫不執行為適當，爰宣告緩刑五年，以啟自新。
三、如附表「沒收之物」欄所載偽造之印文署押，及扣案之偽造「丙○○」印章一顆
    、偽造「子○○」印章一顆，均應依刑法第二百十九條規定宣告沒收（所偽造之
    公、私文書，雖為被告等犯罪所得之物，然因均已交付各該被害人，已非被告所
    有，故不宣告沒收）；扣案偽造「丙○○」身分證一張、偽造「丁○○」身分證
    一張、偽造「陳隨月」身分證一張、偽造「子○○」身分證一張、偽造「周清華
    」身分證一張，係被告所有，且為犯罪所得之物，均應依刑法第三十八條第一項
    第三款規定宣告沒收。另如附表所示各車輛，經被告所偽造之車牌及變造後之車
    身號碼、引擎號碼，雖有部分偽造車牌扣案，惟該車牌均亦隨同車輛交付當舖業
    者，亦已非被告所有之物，亦不宣告沒收。併此敘明。
據上論斷，應依刑事訴訟法第二百九十九條第一項前段，刑法第二十八條、第五十六
條、第二百十六條、第二百十條、第二百十一條、第二百十二條、第二百二十條第一
項、第二百十七條第一項、第三百二十條第一項、第三百三十九條第一項、第五十五
條、第七十四條第一款、第二百十九條、第三十八條第一項第三款，罰金罰鍰提高標
準條例第一條前段，判決如主文。
本案經檢察官丑○○到庭執行職務。
中      華      民      國      九十二    年      八      月    二十九  日
                                        臺灣雲林地方法院刑事第二庭
                                            法  官  劉為丕
右正本證明與原本無異。
如不服本判決，應於判決送達後十日內向本院提出上訴狀( 應附繕本 )。
                                            書記官  王淑美
中      華      民      國      九十二    年      八      月    二十九  日
附表
┌──┬─────────┬───────────────────────
│編號│  竊            車│  典                        當
│    ├──┬──┬───┼──┬───┬───┬──┬─────────
│    │失竊│失竊│原車身│典當│當舖地│變造後│典當│   犯罪情節
│    │時間│地點│引擎號│時間│點及負│車身及│金額│
│    │    │    │碼及原│    │責人  │引擎號│    │
│    │    │    │車主  │    │      │碼    │    │
├──┼──┼──┼───┼──┼───┼───┼──┼─────────
│一  │九十│台南│寅○○│九十│屏東縣│車牌：│新臺│阿發、謝家財、石錫
│    │一年│縣佳│車牌：│一年│萬丹鄉│Ａ６─│幣四│勳、辛○○及蔡金英
│    │四月│里鎮│Ｓ４─│九月│萬丹路│８２６│十萬│於高雄市某處會合，
│    │十五│禮化│８６３│二十│三五二│６。  │元。│由阿發提供經變 造
│    │日凌│里佳│２。  │日下│號「中│引擎：│    │之車輛及相關偽造資
│    │晨四│里興│引擎：│午三│友當舖│ＶＱ３│    │料，交給蔡金英背誦
│    │時十│三三│ＶＱ３│時許│」負責│００１│    │。由蔡金英駕駛經變
│    │五分│七之│００８│。  │人：張│６７５│    │造之Ａ６─８２６６
│    │許。│三號│３９２│    │喜厚。│３Ｂ。│    │小客車，謝家財駕駛
│    │    │前。│５Ｂ。│    │      │車身：│    │Ｅ５─３５８９小客
│    │    │    │車身：│    │      │Ａ３２│    │車搭載其餘人，於九
│    │    │    │Ａ３２│    │      │ＳＭ０│    │十一年九月二十日下
│    │    │    │ＳＭ０│    │      │０５９│    │午三時許，到屏東縣
│    │    │    │０６５│    │      │８２。│    │萬丹鄉○○路「中友
│    │    │    │７８。│    │      │      │    │當舖」，蔡金英一人
│    │    │    │      │    │      │      │    │進入典當，其餘人在
│    │    │    │      │    │      │      │  │外把風，使己○○陷
│    │    │    │      │    │      │      │    │於錯誤而交付四十萬
│    │    │    │      │    │      │      │    │元。
│    │    │    │      │    │      │      │    │
│    ├──┼──┴───┴──┴───┴───┴──┴─────────
│    │右  │（１）偽刻「丙○○」印章一顆；；（２）「行車執照」上偽造「交
│    │列  │通部行車執照之章」印文一枚、「台灣縣公路局行車執照之章」印
│    │犯  │文一枚；（３）「汽車新領牌照登記 書」上偽造「丙○○」印文一
│    │罪  │枚、「交通部委託裕隆汽車公司代辦申 請牌照檢驗章」印文一枚、
│    │事  │「台中區監理所彰化監理站審核章」印文 一枚、「交路檢六○四八
│    │實  │號檢驗員鍾迺誠」印文一枚；（４）「當票 」上偽造 丙○○」簽名
│    │應  │一枚及指印一枚；（５）「典當收據」上偽 造「丙○ ○」簽名一枚
│    │沒  │及指印一枚；（６）「委託切結書」上 偽造「丙○○ 」簽名二枚
│    │收  │及指印三枚；（７）「汽車買賣合約」 上偽造「丙○○」簽名一枚
│    │之│及指印一枚；（８）「汽車過戶登記書」上偽造 「丙○○」簽名一
│    │物  │枚及指印一枚。
├──┼──┼──┬───┬──┬───┬───┬──┬─────────
│    │九十│台南│庚○○│九十│嘉義縣│車牌：│新臺│阿發、辛○○、蔡金
│    │一年│縣永│車牌：│一年│水上鄉│２Ｍ─│幣四│英，持偽造之丁○○
│    │八月│康市│２Ｓ─│九月│和平街│９４１│十五│身分證及相關車籍資
│    │八日│五福│３５５│二十│一二巷│３。  │萬元│料，進行典當，石錫
│    │上午│街三│３。  │三日│三二號│車身：│。  │勳雖未同行，事後仍
│    │九時│十二│車身：│下午│「億芳│Ｗ５０│    │分得八千元。
│    │許。│號前│Ｗ５０│二時│當舖」│２３５│    │
│    │    │。  │２３６│許。│負責人│５６。│    │
│二  │    │    │３９。│    │：蔡昀│引擎：│    │
│    │    │    │引擎：│    │霖。  │４Ｇ６│    │
│    │    │    │４Ｇ６│    │      │４Ａ０│    │
│    │    │    │４Ａ０│    │      │３１６│    │
│    │    │    │２１５│    │      │２７。│    │
│    │    │    │４７。│    │      │      │    │
│    ├──┼──┴───┴──┴───┴───┴──┴─────────
│    │右  │（１）偽造「丁○○」身分證一張；（２）「行車執照」上偽造「交
│    │列  │通部行車執照之章」印文一枚、「台灣省公路局行車執照之章」印文
│    │犯  │一枚；（３）「汽車新領牌照登記書」上偽造「公路總局嘉義區監理
│    │罪  │所麻豆監理站動產擔保交易登記專用章」印文一枚、「台灣省政府
│    │事  │交通處委託中華汽車工業股份有限公司辦理本廠新出廠 小型汽車申
│    │實  │請牌照前檢驗用章」印文一枚、「交路檢五九六三號彭獻燈」印文
│    │應  │一枚、「新竹區監理所桃園所桃園監理站」印文一枚；（４ ）「中
│    │沒  │華汽車工業股份有限公司電子計算機開專用出廠與貨物稅完稅 照證
│    │收  │」上偽造「中華汽車工業股份有限公司貨物稅專用章」印文一枚 、
│    │之  │「嘉義監理所台南監理站車輛審核合格」印文一枚、「吳舜文貨物
│    │物  │稅專用」印文一枚；「黃鳳美」印文一枚、「桃園縣貨物稅廠商中華
│    │    │汽車工業股份有限公司楊梅廠出廠章戳」印文一枚。
├──┼──┼──┬───┬──┬───┬───┬──┬─────────
│三  │九十│高雄│戊○○│九十│屏東縣│車牌：│新臺│謝家財、石錫勳、蔡
│    │一年│縣大│車號：│一年│萬丹鄉│８Ｂ─│幣三│金英及辛○○，於九
│    │九月│寮鄉│６Ｍ─│九月│丹榮路│３７３│十五│十一年九月二十八日
│    │二十│大寮│８１２│二十│二四三│５。  │萬元│下午一時許，持偽造
│    │四日│村大│３。  │八日│號「永│車身：│。  │之「癸○○」身分證
│    │凌晨│智街│車身：│下午│順當舖│ＢＣ０│    │及相關車籍資料進行
│    │三時│一四│ＢＣ０│一時│」負責│５０３│    │典當。
│    │許。│四號│５０２│許。│人：李│９。  │    │
│    │    │前。│４。  │    │竹鋒。│引擎：│    │
│    │    │    │引擎：│    │      │ＡＡＡ│    │
│    │    │    │ＡＡＡ│    │      │Ｎ３２│    │
│    │    │    │Ｎ３２│    │      │８０３│    │
│    │    │    │８１１│    │      │。    │    │
│    │    │    │。    │    │      │      │    │
│    ├──┼──┴───┴──┴───┴───┴──┴─────────
│    │右列│（１）「行車執照」上偽造「交通部行車執照之章」印文一枚、「
│    │犯罪│台灣縣公路局行車執照之章」印文一枚；（２）「停車保管單」上偽
│    │事實│造「癸○○」簽名一枚；（３）「當票」上偽造「癸○○」簽名一枚
│    │應沒│。
│    │收之│
│    │物  │
├──┼──┼──┬───┬──┬───┬───┬──┬─────────
│四  │九十│台中│甲○○│九十│彰化市│車牌：│新臺│阿發、蔡 金英及郭
│  │一年│縣太│車號：│一年│中華西│Ｚ６─│幣三│振生，持偽造「陳月
│    │九月│平市│Ｘ６─│九月│路二六│２２６│十七│隨」之身分證 及相
│    │一日│振福│４５３│三十│二號「│７。  │萬元│關車籍資料進行 典
│    │上午│路二│３。  │日下│合隆當│車身：│。  │當，石錫勳雖未參與
│    │五時│二○│車身：│午五│舖」。│Ｗ５０│    │，事後仍分得九千元
│    │許。│號前│Ｗ５０│時許│      │１４１│    │。
│    │    │。  │１４２│    │      │７６。│    │
│    │    │    │１９。│    │      │引擎：│    │
│    │    │    │引擎：│    │      │４Ｇ６│    │
│    │    │    │４Ｇ６│    │      │４Ａ０│    │
│    │    │    │４Ａ０│    │      │１２９│    │
│    │    │    │１３０│    │      │８２。│    │
│    │    │    │３５。│    │      │      │    │
│    ├──┼──┴───┴──┴───┴───┴──┴─────────
│    │右  │（１）「汽車新領牌照登記書」上偽造「壬○○」印文一枚、「台灣
│    │列  │省政府交通處委託中華汽車工業股份有限公司辦理本廠新出廠小型汽
│    │犯  │車申請牌照檢驗用章」印文一枚、「新竹區監理所桃園監理站審核章
│    │罪  │」印文一枚、「交路檢五九六三號彭獻燈」印文一枚；（２）「汽車
│    │事  │出廠與貨物完稅照證」上偽造「中華汽車工業股份有限公司貨物稅專
│    │實  │用章」印文一枚、「台灣縣公路局新竹監理所桃園監理站審核之章」
│    │應  │印文一枚、「吳舜文貨物稅專用」印文一枚、「黃鳳美」印文一枚、
│    │沒  │「桃園縣貨物稅廠商中華汽車工業股份有限公司楊梅廠出廠章戳」印
│    │收  │文一枚；（３）「當票」偽造「壬○○」簽名一枚、指印一枚。
│    │之  │
│    │物  │
├──┼──┼──┬───┬──┬───┬───┬──┬─────────
│五  │九十│屏東│乙○○│九十│苗栗市│車牌：│未遂│謝家財、石錫勳、郭
│    │一年│市大│車號：│一年│為公路│８Ｑ─│    │振生、蔡金英、吳俊
│    │十月│武路│９Ｓ─│十月│七四八│７７７│    │葦，持偽造之「曾淑
│    │二日│四○│２９８│三日│七號「│８。  │    │淇」身分證及相關車
│    │上午│三巷│５。  │上午│苗栗鴻│車身：│    │籍資料進行典當，因
│    │九時│七四│車身：│九時│福三分│ＰＢＢ│    │價錢談不攏而詐欺未
│    │許。│號前│ＰＢＢ│許。│利融資│００４│    │遂。
│    │    │。  │０１１│    │當舖」│３５。│    │
│    │    │    │３１。│    │負責人│引擎：│    │
│    │    │    │引擎：│    │：蘇連│ＲＡＡ│    │
│    │    │    │ＲＡＡ│    │卿。  │Ｅ１２│    │
│    │    │    │Ｅ１１│    │      │２９２│    │
│    │    │    │７３６│    │      │。    │    │
│    │    │    │。    │    │      │      │    │
│    ├──┼──┴───┴──┴───┴───┴──┴─────────
│    │右  │（１）「行車執照」上偽造「交通部行車執照之章」印文一枚、「台
│    │列  │灣省公路局行車執照之章」印文一枚；（２）「汽車出廠與貨物完稅
│    │犯  │照證」上偽造「三陽工業股份有限公司新竹廠」印文一枚、「公路局
│    │罪  │彰化監理站車輛證件審核」印文一枚、「黃世東印」印文一枚、「貨
│    │事  │物稅證照專用章周瑞齡」印文一枚、「新竹縣貨物稅廠三陽工業股份
│    │實  │有限公司新竹廠出廠章戳」印文一枚；（３）「汽車新領牌照登記書
│    │應  │」上偽造「子○○」印文二枚、「交通部核定三陽工業公司代辦汽機
│    │沒  │車檢驗合格章」印文一枚、「台中區監理所彰化監理站審核章」印文
│    │收  │一枚、「交路檢五八五一號檢驗員邱文勇」印文一枚、「南陽趙秀賢
│    │之  │」印文一枚；（４）「自小客車領牌收據」上偽造「交通部公路局局
│    │物  │長統一收據專用章」印文一枚；（５）「九一年汽車燃料稅通知書」
│    │    │上偽造「交通部公路局局長統一收據專用章」印文一枚、「台灣銀行
│    │    │彰化分行收稅之章」印文一枚；（６）「九一年牌照稅繳款書」上偽
│    │    │造「台灣銀行彰化分行收稅之章」一枚、「彰化縣稅捐稽徵處牌照稅
│    │    │專用之章」印文一枚；（７）「強制保險卡」上偽造「台灣中國航聯
│    │    │產物保險股份有限公司之章」印文一枚、「黃堂修」印文一枚；（８
│    │    │）偽刻「子○○」印章一顆。
└──┴──┴──────────────────────────────


司法院資訊處製作；財團法人民間司法改革基金會備份。
